---
title: "Mitteilung: Dargebotene Hand"
description: ""
author: "Details siehe [GitHub repo](https://github.com/statistikZH/covid19monitoring_social_Tel143)"
date: "`r Sys.Date()`"
output: html_document
---

```{r setup, include=FALSE}

# chunk options  ----------------------------

knitr::opts_chunk$set(
  echo = FALSE,
  message = FALSE,
  warning = FALSE,
  layout = "l-page", # for output distill::distill_article
  fig.height = 7, 
  fig.width = 9, 
  dpi = 300
)


```

```{r load-libraries}

# libraries ---------------------------------------------------------------

library(knitr)
library(rmarkdown)
library(readr)
library(lubridate)
library(here)
library(dplyr)
library(tidyr)
library(magrittr)
library(ggplot2)
library(statR)

```

```{r options}

# gist source: https://gist.github.com/larnsce/c9efc871933f90a4b139af6256208353

# functions to define scaling options ----------------

scale_fill_statZH <- function() {
  ggplot2::scale_fill_manual(values = statR::zhpal$zhdiagonal)
}

scale_colour_statZH <- function() {
  ggplot2::scale_colour_manual(values = statR::zhpal$zhdiagonal)
}

# ggplot2 scaling options ---------------------------------

options(
  ggplot2.discrete.fill = scale_fill_statZH,
  ggplot2.discrete.colour = scale_colour_statZH
)

# set ggplot theme

theme_set(theme_stat())

```


```{r load-data}

dat_by_month_raw <- readr::read_csv(here::here("data/raw_data/Social_Tel143_nach_monat.csv"))
dat_by_quartal_raw <- readr::read_csv(here::here("data/raw_data/Social_Tel143_nach_quartal.csv"))

```

```{r}

## aggregation levels

aggregation_alter <- c("bis 18", "19 bis 40", "41 bis 65", "19 bis 65", "über 65", "nicht bestimmbar", "Total")
aggregation_kontakthaeufigkeit <- c("Erstkontakt", "gelegentlicher Kontakt", "regelmaessiger Kontakt")

```

```{r}

## set pixel and dpi for plot export with ggsave

pixel = 1152
my_dpi = 300 

```

```{r data-manipulation-main}

# Main data manipulation for data by month

dat_by_month <- dat_by_month_raw %>% 
  mutate(monat_label = lubridate::month(monat, label = TRUE, abbr = FALSE, locale = Sys.getlocale("LC_TIME"))) %>% 
  
  ## Remove Merkmale der sub_kategorie "Beratungsinhalt"
  filter(sub_kategorie != "Medienerziehung/Swisscom") %>% 
  
  ## Remove Merkmale der sub_kategorie Geschlecht 
  # filter(!sub_kategorie %in% c("Divers", "nicht bestimmbar")) %>% 
  
  ## Filter monat smaller six, as we have data only until end of June
  filter(monat <= 6)  %>% 
  
  ## Rename männlich und weiblich zu Männer und Frauen
  mutate(
    sub_kategorie = case_when(
      sub_kategorie == "Weiblich" ~ "Frauen",
      sub_kategorie == "Männlich" ~ "Männer",
      TRUE ~ sub_kategorie
    ) 
  )

# Main data manipulation for data by quartal

dat_by_quartal <- dat_by_quartal_raw %>% 
  ## Remove Merkmale der sub_kategorie "Beratungsinhalt"
  filter(sub_kategorie != "Medienerziehung/Swisscom") %>% 
  
  ## Remove Merkmale der sub_kategorie Geschlecht 
  #filter(!sub_kategorie %in% c("Divers", "nicht bestimmbar")) %>% 
  
  ## 
  ## filter(altersklasse != "nicht bestimmbar") %>% 
  
  ## filter for only Q1 and Q2
  filter(quartal %in% c("1Q", "2Q")) %>% 
  
  ## Rename männlich und weiblich zu Männer und Frauen
  mutate(
    sub_kategorie = case_when(
      sub_kategorie == "Weiblich" ~ "Frauen",
      sub_kategorie == "Männlich" ~ "Männer",
      TRUE ~ sub_kategorie
    ) 
  )


```

```{r data-manipulation-by-month}

# Total Anzahl Anrufe ---------------

## Vergleich Halbjahr 2019 mit Halbjahr 2020

dat_bm_przt_diff_total <- dat_by_month %>% 
  
  ## filter for Schicht as this is the total count of calls
  filter(kategorie == "Geschlecht") %>% 
  
  group_by(jahr, monat) %>% 
  summarise(
    sum_anzahl = sum(wert)
  ) %>% 
  group_by(jahr) %>% 
  summarise(
    total_anzahl = sum(sum_anzahl),
    mean_anzahl = mean(sum_anzahl),
    sd = sd(sum_anzahl)
  ) %>% 
  mutate(
    mean_przt_diff = (mean_anzahl / lag(mean_anzahl) - 1) * 100
  )

anzahl_anrufe_2020 <- filter(dat_bm_przt_diff_total, jahr == 2020)$total_anzahl
anzahl_anrufe_2019 <- filter(dat_bm_przt_diff_total, jahr == 2019)$total_anzahl

## Vergleich Monate bis Juni 2020 mit Monate bis Juni 2019

dat_bm_przt_diff_month <- dat_by_month %>% 
  
  ## filter for Schicht as this is the total count of calls
  filter(kategorie == "Geschlecht") %>% 
  
  group_by(jahr, monat, monat_label) %>% 
  summarise(
    sum_anzahl = sum(wert)
  ) %>% 
  arrange(monat, jahr) %>%
  group_by(monat) %>% 
  mutate(
    #sum_przt_diff = (sum_anzahl - lag(sum_anzahl)) / lag(sum_anzahl) * 100,
    sum_przt_diff = (sum_anzahl / lag(sum_anzahl) - 1) * 100
  )

# vector for month data 2020 

anzahl_anrufe_przt_diff_month <- dat_bm_przt_diff_month %>% 
  filter(jahr == 2020) 

```

```{r data-manipulation-by-month2}

## By month total -------------------------

dat_bm_total <- dat_by_month %>% 
  
  group_by(monat, monat_label, jahr, kategorie, sub_kategorie) %>% 
  summarise(
    sum_anzahl = sum(wert)
  ) 

## Indexiert auf 2019 in prozent pro Inhalt ------------

dat_bm_diff_vorjahr_przt <- dat_bm_total %>% 
  group_by(jahr, kategorie, sub_kategorie) %>% 
  summarise(
    sum_anzahl = sum(sum_anzahl)
  ) %>% 
  arrange(sub_kategorie, jahr) %>% 
  group_by(kategorie, sub_kategorie) %>%
  mutate(
    diff_vorjahr_przt = (sum_anzahl / lag(sum_anzahl) - 1) * 100
  )

## Indexiert auf 2019 in total pro Inhalt ------------

dat_bm_diff_vorjahr_total <- dat_bm_total %>% 
  arrange(monat_label, sub_kategorie, jahr) %>% 
  group_by(monat_label, kategorie, sub_kategorie) %>%
  mutate(
    diff_vorjahr_total = sum_anzahl - lag(sum_anzahl)
  )

```

```{r data-manipulation-by-quartal}

## Indexiert auf 2019 für aggregration alter ---------------------

dat_bq_diff_vorjahr <- dat_by_quartal %>%
  
  filter(altersklasse %in% aggregation_alter) %>%
  mutate(altersklasse = factor(altersklasse, levels = aggregation_alter)) %>% 
  group_by(jahr, kategorie, sub_kategorie, altersklasse) %>% 
  summarise(
    sum_anzahl = sum(wert)
  ) %>% 
  arrange(kategorie, sub_kategorie, altersklasse, jahr) %>% 
  group_by(altersklasse, kategorie, sub_kategorie) %>%
  mutate(
    diff_vorjahr_przt = (sum_anzahl / lag(sum_anzahl) - 1) * 100,
    diff_vorjahr_total = sum_anzahl - lag(sum_anzahl)
  ) 

```

```{r}

# Paragraph 1: Wieviel häufiger haben Frauen angerufen als Männer?

para1_geschlecht <- dat_bm_total %>% 
  filter(kategorie == "Geschlecht") %>% 
  filter(!sub_kategorie %in% c("nicht bestimmbar", "Divers")) %>% 
  #filter(jahr == 2020) %>% 
  group_by(jahr, sub_kategorie) %>% 
  summarise(
    sum_anzahl = sum(sum_anzahl)
  ) %>% 
  spread(key = sub_kategorie, value = sum_anzahl) %>% 
  mutate(multiple = Frauen / Männer)

# Paragraph 1: Zunahme/Abnahme Männer Frauen 2020 ggü 2019

para1_geschlecht_zu_abhname <- dat_bm_diff_vorjahr_przt %>% 
  filter(kategorie == "Geschlecht") %>% 
  filter(!sub_kategorie %in% c("nicht bestimmbar", "Divers")) %>% 
  filter(jahr == 2020)

## Männer

para1_Maenner <- filter(para1_geschlecht_zu_abhname, sub_kategorie == "Männer")$diff_vorjahr_przt

## Frauen

para1_Frauen <- filter(para1_geschlecht_zu_abhname, sub_kategorie == "Frauen")$diff_vorjahr_przt

```

```{r}

# Parapgraph 2: Zunahme Altersklasse zwischen 2019 und 2020

para2_geschlecht_alter_diff <- dat_bq_diff_vorjahr %>% 
  filter(kategorie == "Geschlecht") %>% 
  filter(!sub_kategorie %in% c("Divers", "nicht bestimmbar")) %>% 
  filter(altersklasse != "nicht bestimmbar") 

## Männer

para2_Maenner <- para2_geschlecht_alter_diff %>% 
  filter(jahr == 2020) %>% 
  filter(sub_kategorie == "Männer")

para2_Maenner_18 <- filter(para2_Maenner, altersklasse == "bis 18")$diff_vorjahr_przt
para2_Maenner_1940 <- filter(para2_Maenner, altersklasse == "19 bis 40")$diff_vorjahr_przt
para2_Maenner_4165 <- filter(para2_Maenner, altersklasse == "41 bis 65")$diff_vorjahr_przt
para2_Maenner_65 <- filter(para2_Maenner, altersklasse == "über 65")$diff_vorjahr_przt

## Frauen

para2_Frauen <- para2_geschlecht_alter_diff %>% 
  filter(jahr == 2020) %>% 
  filter(sub_kategorie == "Frauen")

para2_Frauen_18 <- filter(para2_Frauen, altersklasse == "bis 18")$diff_vorjahr_przt
para2_Frauen_1940 <- filter(para2_Frauen, altersklasse == "19 bis 40")$diff_vorjahr_przt
para2_Frauen_4165 <- filter(para2_Frauen, altersklasse == "41 bis 65")$diff_vorjahr_przt
para2_Frauen_65 <- filter(para2_Frauen, altersklasse == "über 65")$diff_vorjahr_przt


```

```{r}

# Paragraph 3: Ein durchschnittlicher Anruf dauert

para3_gespraechsdauer <- dat_bm_total %>% 
  filter(kategorie == "Gesprächsdauer") %>% 
  group_by(jahr, sub_kategorie) %>% 
  mutate(minuten = sum_anzahl * 24 * 60) %>% 
  filter(sub_kategorie == "Aritmetisches Mittel") %>% 
  summarise(
    mean_minuten = mean(minuten)
  ) %>% 
  filter(jahr == 2020) %>% 
  .$mean_minuten

# 17 * 100 / 60

```

```{r}

# Pragraph 3

## Total Anzahl Beratungsinhalte pro Monat

dat_bm_total_beratungsinhalte <- dat_bm_total %>% 
  filter(jahr == 2020) %>% 
  #filter(sub_kategorie != "Sorge wegen Infektion") %>% 
  filter(kategorie == "Beratungsinhalt") %>% 
  group_by(jahr, monat_label) %>% 
  summarise(
    sum_anzahl_beratungsinhalte = sum(sum_anzahl)
  )

## Total Anrufe pro Monat

dat_bm_total_anrufe <- dat_bm_total %>% 
  
  ## filter for Schicht as this is the total count of calls
  filter(kategorie == "Geschlecht") %>% 
  
  group_by(jahr, monat_label) %>% 
  summarise(
    sum_anzahl_anrufe = sum(sum_anzahl)
  ) %>% 
  filter(jahr == 2020)

## Join dataframes

para3_beratungsinhalte_multiple <- dat_bm_total_anrufe %>% 
  left_join(dat_bm_total_beratungsinhalte) %>% 
  mutate(
    multiple = sum_anzahl_beratungsinhalte / sum_anzahl_anrufe
  ) %>% 
  summarise(
    mean_multiple = mean(multiple)
  ) %>% 
  .$mean_multiple

```

```{r}

# Paragraph 3: Prozentuale verteilung inhalte Jahr 2020

dat_bm_beratungsinhalt_przt <- dat_bm_total %>% 
  filter(jahr == 2020) %>% 
  filter(kategorie == "Beratungsinhalt") %>%
  group_by(jahr, kategorie, sub_kategorie) %>% 
  summarise(
    sum_anzahl = sum(sum_anzahl)
  ) %>% 
  mutate(
    przt = sum_anzahl / sum(sum_anzahl) * 100
  ) 

## Top 3

para3_beratungsinhalte_top3 <- dat_bm_beratungsinhalt_przt %>% 
  arrange(desc(przt)) %>% 
  head(3) %>% 
  summarise(
    sum_przt_top3 = sum(przt)
  ) %>% 
  .$sum_przt_top3

# t <- dat_bm_total %>% 
#   filter(kategorie == "Geschlecht") %>% 
#   filter(sub_kategorie %in% c("nicht bestimmbar", "Divers")) %>%
#   group_by(jahr) %>% 
#   summarize(sum_anzahl = sum(sum_anzahl)) %>%
#   ungroup
# 
# View(t)
# 
# t[which(t$jahr == 2020), c("sum_anzahl")]/anzahl_anrufe_2020*100
# t[which(t$jahr == 2019), c("sum_anzahl")]/anzahl_anrufe_2019*100

```

```{r}

# Paragraph 3: Prozentuale verteilung inhalte Monat April in 2020

dat_bm_beratungsinhalt_przt2 <- dat_bm_total %>% 
  filter(jahr == 2020) %>% 
  #filter(monat_label == "April") %>% 
  filter(kategorie == "Beratungsinhalt") %>%
  group_by(jahr, monat_label, kategorie, sub_kategorie) %>% 
  summarise(
    sum_anzahl = sum(sum_anzahl)
  ) %>% 
  mutate(
    przt = sum_anzahl / sum(sum_anzahl) * 100
  ) 

## Sorge wegen Infektion im April

para3_sorge_infektion_april <- dat_bm_beratungsinhalt_przt2 %>% 
  filter(sub_kategorie == "Sorge wegen Infektion") %>% 
  filter(monat_label == "April")

## Sorge wegen Infektion im Juni

para3_sorge_infektion_juni <- dat_bm_beratungsinhalt_przt2 %>% 
  filter(sub_kategorie == "Sorge wegen Infektion") %>% 
  filter(monat_label == "Juni")

```

# Corona verändert Alltagssorgen nur wenig

**Kurze Zusammenfassung**

Die «Dargebotene Hand» bietet als Sorgentelefon Unterstützung für die Bevölkerung. Während seit jeher die Mehrheit der Anrufenden Frauen sind, melden sich im Corona-Jahr 2020 mehr Männer als im Vorjahr. Kaum etwas geändert hat sich bei den Beratungsinhalten, wobei das Thema «Suchtverhalten» die grösste Veränderung aufweist.

# Erster Paragraph (Einleitung) 

Das Schweizer Sorgentelefon «Dargebotene Hand», auch bekannt als Telefon 143, ist rund um die Uhr für Menschen da, die helfende und unterstützende Gespräche benötigen. Die Gespräche finden via Chat oder Telefon statt, wobei Telefongespräche mit 93% den Löwenanteil der Kontakte ausmacht. Das regionale Sorgentelefon kümmert sich um den Kanton Zürich ohne die Bezirke Winterthur und Andelfingen, den st. gallischen Bezirk Gaster und See und den Bezirk Höfe im Kanton Schwyz. Aus aktuellem Anlass der Corona-Pandemie zeigt das Statistische Amt des Kantons Zürich  in der vorliegenden Kurzanalyse, wer bei der Nummer 143 anruft und welche Beratungsinhalte gefragt sind. 

## Männer rufen vermehrt an

Das Sorgentelefon hat im ersten Halbjahr 2020 rund `r prettyNum(round(anzahl_anrufe_2020, -2))` Anrufe mit einer durchschnittlichen Gesprächsdauer von `r round(para3_gespraechsdauer, 0)` Minuten entgegengenommen.. Dies entspricht fast `r prettyNum(round(anzahl_anrufe_2020 / 180, -1))` Anrufen pro Tag mit insgesamt `r prettyNum(round(anzahl_anrufe_2020 / 180 * 17 / 60, 0))` Stunden Betreuungszeit. Die Mehrheit der Anrufenden waren Frauen: Sie riefen rund zweieinhalb Mal mehr an als die Männer. Dieses Muster zeigt sich gemäss der Dargebotenen Hand schon seit Jahren: Frauen reden vermehrt über ihre Probleme, während Männer eher dazu tendieren, ihre Sorgen für sich zu behalten oder Belastungen anders zu kompensieren.

Im Vergleich zum Vorjahr sind die Zahl der Anrufe und die durchschnittliche Gesprächsdauer im ersten Halbjahr 2020 stabil geblieben. Was sich verändert hat, ist die Verteilung nach Monaten und Geschlechtern: Im Januar und im Februar nahm die Zahl der Anrufe leicht ab. Von März bis Juni nahm sie dagegen zu. Vor allem bei den Männern fällt die Zunahme deutlich aus: sie riefen rund `r round(para1_Maenner, 0)`% häufiger an als im selben Vorjahreszeitraum. Die Frauen meldeten sich hingegen etwas seltener beim Sorgentelefon, die Zahl ihrer Anrufe ist um  `r round(para1_Frauen * -1, 1)`% gesunken.

**Visualisierung:** Grafik 1   
**Titel:** Anzahl Anrufe pro Monat  
**Untertitel:** Nach Geschlecht und Jahr  
**Datenquelle:** Dargebotene Hand (143.ch)  
**Legende:** Anzahl Anrufe pro Monat nach Geschlecht und Jahr (2019-2020).  
**Alternativtext:** Balkendiagramm für die Monate Januar bis Juni in den Jahren 2019 und 2020. Die horizontale Achse zeigt die Monate, die vertikale Achse die Anzahl Anrufe. Verglichen wird die Anzahl zwischen den Jahren in einem Diagramm und nach Geschlecht in 2 Facetten. Anzahl Anrufe Frauen liegt zwischen 1907 im Februar 2020 und 2202 im Mai 2020. Anzahl Anrufe Männer liegt zwischen 577 im Mai 2019 und 955 im Mai 2020.  

```{r plot-geschlecht1}

p1 <- dat_bm_total %>% 
  filter(kategorie == "Geschlecht") %>% 
  filter(!sub_kategorie %in% c("Divers", "nicht bestimmbar")) 

## plot

p1 %>% 
  ggplot(aes(x = monat_label, y = sum_anzahl, fill = factor(jahr))) +
  geom_col(position = position_dodge()) +
  geom_hline(yintercept = 0, size = 1) +
  labs(
    #title = "Anzahl Anrufe",
    #subtitle = "Nach Geschlecht und Monat",
    x = NULL,
    y = "Anzahl Anrufe",
    fill = NULL
    #caption = "Datenquelle: Dargebotene Hand (143.ch)"
  ) +
  facet_wrap(~sub_kategorie) +
  scale_y_continuous(breaks = seq(0, 2500, 250)) +
  theme(panel.grid.minor = element_blank()) 

# save plot for web

ggsave(here::here("plots/plot1_anzahl_anrufe.png"), 
       width = pixel*2.5/my_dpi,   
       height = pixel*1.5/my_dpi,
       units = "in",
       dpi = my_dpi)

# save derived data

p1 %>% 
  ungroup() %>% 
  select(-monat_label, -kategorie) %>% 
  rename(anzahl_anrufe = sum_anzahl) %>% 
  readr::write_csv(path = here::here("data/derived_data/dat_plot1_anzahl_anrufe.csv"))

```


## Gegenläufige Veränderung bei Männern und Frauen 

Das Sorgentelefon wird vor allem von Männern und Frauen im mittleren Alter gewählt. Jugendliche wählen die Nummer 143 kaum. Ihre Altersklasse ist allerdings auch mit Abstand am kleinsten, und für sie gibt es viele andere, teils gezielt auf Jugendliche zugeschnittene Beratungsangebote (z.B. Notrufnummer 147 von Pro Juventute). Der im ersten Halbjahr 2020 beobachtete Zuwachs der Anrufe von Männern ist vor allem in der mittleren Altersklasse ersichtlich. Frauen im mittleren Alter griffen hingegen im ersten Halbjahr 2020 seltener  zum Hörer als im Vorjahr. Dafür melden sich jugendliche Frauen und Frauen im Pensionsalter vermehrt. 

Weshalb es zu diesen Verlagerungen kam, ist nicht bekannt. Besonders das veränderte Verhalten der Geschlechter in der mittleren Altersklasse ist schwierig zu deuten. Dass hingegen die Frauen über 65 vermehrt anriefen, hängt wohl damit zusammen, dass sie öfter alleine leben und deshalb mehr unter dem Lockdown litten als die gleichaltrigen Männer.

**Visualisierung:** Grafik 2  
**Titel:** Anzahl Anrufe pro Altersklasse  
**Untertitel:** Nach Geschlecht und Jahr   
**Datenquelle:** Dargebotene Hand (143.ch)   
**Legende:** Anzahl Anrufe pro Altersklasse nach Geschlecht und Jahr (2019-2020).  
**Alternativtext:** Balkendiagramm mit drei Altersklassen (bis 18-Jährige, 19 bis 65-Jährige, über 65-Jährige) auf der horizontalen Achse. Anzahl Anrufe als Total zwischen Januar und Juni auf der vertikalen Achse. Bei Frauen in 2019 und 2020, 418 und 522 Anrufe in der unteren Altersklasse; 7382 und 6775 Anrufe in der mittleren Altersklasse; 3875 und 4346 Anrufe in der oberen Altersklasse. Bei Männern in 2019 und 2020, 56 und 60 Anrufe in der unteren Altersklasse; 2586 und 3410 in der mittleren Altersklasse; 850 und 879 in der oberen Altersklasse. 


```{r plot-geschlecht-alter}

p2 <- dat_by_quartal %>%
  
  filter(quartal %in% c("1Q", "2Q")) %>% 
  filter(kategorie == "Geschlecht") %>% 
  
  filter(!sub_kategorie %in% c("Divers", "nicht bestimmbar")) %>% 
  filter(altersklasse != "nicht bestimmbar") %>% 
  
  filter(altersklasse %in% aggregation_alter) %>%
  
  # kombiniere Altersgruppen
  
  mutate(
    altersklasse = case_when(
      altersklasse == "19 bis 40" ~ "19 bis 65",
      altersklasse == "41 bis 65" ~ "19 bis 65",
      TRUE ~ altersklasse
    )
  ) %>% 
  mutate(altersklasse = factor(altersklasse, levels = aggregation_alter)) %>% 
  group_by(jahr, sub_kategorie, altersklasse) %>% 
  summarise(
    sum_anzahl = sum(wert)
  )  


## plot

p2 %>% 
  ggplot(aes(x = altersklasse, y = sum_anzahl, group = factor(jahr), fill = factor(jahr))) +
  geom_col(position = position_dodge()) +
  facet_wrap(~sub_kategorie, ncol = 4) +
  labs(
    #title = "Anzahl Anrufe",
    #subtitle = "Nach Geschlecht, Alter und Jahr (Q1 und Q2)",
    x = NULL,
    y = "Anzahl Anrufe",
    #caption = "Datenquelle: Dargebotene Hand (143.ch)",
    fill = NULL
  ) +
  scale_y_continuous(breaks = seq(0, 8000, 1000)) 

## save plot for web

ggsave(here::here("plots/plot2_anzahl_anrufe_alterklasse.png"), 
       width = pixel*2.5/my_dpi,   
       height = pixel*1.5/my_dpi,
       units = "in",
       dpi = my_dpi)


# save derived data

p2 %>% 
  rename(anzahl_anrufe = sum_anzahl) %>% 
  readr::write_csv(path = here::here("data/derived_data/dat_plot2_anzahl_anrufe_altersklasse.csv"))

```

## Immer noch dieselben Themen

Bei jedem Anruf notieren die Mitarbeiter und Mitarbeiterinnen des Sorgentelefons die angesprochenen Beratungsinhalte. Pro Anruf können natürlich mehrere Themen zur Sprache kommen, im Schnitt sind es zwei.  

Die während der Beratungsgespräche am häufigsten angesprochenen Themen sind «Alltagsbewältigung», «Psychisches Leiden» und «Einsamkeit». Diese drei Themen machen zusammen fast `r round(para3_beratungsinhalte_top3, -1)`% der Beratungsinhalte aus, und daran hat sich im Vergleich zum Vorjahr auch nichts geändert.

Neu seit März gibt es die Kategorie «Sorge wegen Infektion». Dieses Thema hatte besonders im April Konjunktur:  `r round(para3_sorge_infektion_april$sum_anzahl)` oder `r round(para3_sorge_infektion_april$przt, 0)`% der Anrufe gingen damals unter anderem wegen der Corona-Pandemie ein. Schon im Mai und besonders im Juni verlor das Thema dann wieder an Brisanz. Im Juni zählte das Sorgentelefon nur noch `r round(para3_sorge_infektion_juni$sum_anzahl)` Anrufe zu diesem Thema ein.  

Eindrücklich ist die Veränderung beim Thema «Suchtverhalten»: Die über 65-Jährigen riefen im ersten Halbjahr 2020 deswegen mehr als dreimal so häufig an wie im Vorjahr, während die Zahl der Anrufe bei den übrigen Altersklassen stabil blieb. Ein möglicher Erklärungsansatz sind die Verhaltensempfehlungen der Behörden wegen der Pandemie. Angehörige der Risikogruppe, zu der Menschen im Pensionsalter gehören, wurden aufgefordert, zuhause zu bleiben und zwischenmenschliche Kontakte möglichst zu meiden. Diese «verordnete» Isolation dürfte bei vielen älteren Menschen ein Gefühl der Einsamkeit geweckt haben, dem sie wiederum mit Suchtmitteln zu begegnen versuchten.

**Visualisierung:** Grafik 3   
**Titel:** Anzahl Anrufe pro Monat  
**Untertitel:** Nach Beratungsinhalt  
**Datenquelle:** Dargebotene Hand (143.ch)  
**Legende:** Anzahl Anrufe pro Monat nach Beratungsinhalt und Jahr (2019-2020).  
**Alternativtext:** Liniendiagramm für die Monate Januar bis Juni in den Jahren 2019 und 2020. Die horizontale Achse zeigt die Monate, die vertikale Achse die Anzahl Anrufe. Verglichen wird die Anzahl zwischen den Jahren in einem Diagramm und nach Beratungsinhalt in 16 Facetten. Häufigste Inhalte mit rund 500 bis 1500 Anrufen sind "Verschiedenes", "Einsamkeit", "Psychisches Leiden" und "Alltagsbewältigung". Folgend mit rund 200 bis 500 Anrufen sind die Inhalte "Beziehung allgemein", "Paarbeziehung", "Familie / Erziehung" und "Körperliches Leiden". Folgend mit rund 80 bis 220 Anrufen sind die Inhalte "Existenzprobleme", "Suchtverhalten", "Suizidalität" und "Arbeit / Ausbildung". Folgend mit rund 40 bis 110 Anrufen sind die Inhalte "Sexualität", "Verlust / Trauer / Tod", "Spiritualität / Lebenssinn" und "Gewalt". 

```{r}

## prepare four levels for data to order in rows in facet

beratungsinhalt_size_group <- dat_bm_total %>% 
  
  filter(kategorie == "Beratungsinhalt") %>% 
  filter(sub_kategorie != "Sorge wegen Infektion") %>% 
  group_by(sub_kategorie) %>% 
  summarise(
    sum_anzahl = sum(sum_anzahl)
  ) %>%  
  arrange(desc(sum_anzahl)) %>% 
  mutate(
    size_group = case_when(
      sum_anzahl > 4000 ~ 1,
      sum_anzahl > 2200 ~ 2,
      sum_anzahl > 920 ~ 3,
      TRUE ~ 4 
    )
  ) %>% 
  select(sub_kategorie, size_group) 

beratungsinhalt_size_group$sub_kategorie <- factor(beratungsinhalt_size_group$sub_kategorie, levels = beratungsinhalt_size_group$sub_kategorie)

## helper dataframe to set scale on y axis equal for each row on plot 
## help from: https://stackoverflow.com/a/33455480/6816220

df_helper <- tibble(
  jahr = c(rep("2020", 16), rep("2019", 16)),
  monat_label = "Januar",
  sub_kategorie = rep(beratungsinhalt_size_group$sub_kategorie, 2),
  sum_anzahl = c(
    rep(1700, 4), rep(500, 4), rep(230, 4), rep(110, 4),
    rep(200, 4), rep(100, 4), rep(50, 4), rep(30, 4)
  )
)

```

```{r plot4-alternative2, fig.height=9}

p3 <- dat_bm_total %>% 
  
  filter(kategorie == "Beratungsinhalt") %>% 
  filter(sub_kategorie != "Sorge wegen Infektion") %>%
  mutate(sub_kategorie = factor(sub_kategorie, levels = beratungsinhalt_size_group$sub_kategorie)) 

## plot

p3 %>% 
  ggplot(aes(x = factor(monat_label), y = sum_anzahl, group = factor(jahr), color = factor(jahr))) +
  geom_line() +
  geom_point(size = 2) +
  geom_col(data = df_helper, aes(x = monat_label, y = sum_anzahl, color = NULL), alpha = 0) +
  labs(
    #title = "Anzahl Anrufe",
    #subtitle = "Nach Geschlecht und Monat",
    x = NULL,
    y = "Anzahl Anrufe",
    color = NULL
    #caption = "Datenquelle: Dargebotene Hand (143.ch)"
  ) +
  facet_wrap(~sub_kategorie, scales = "free_y", ncol = 4) +
  theme(axis.text.x = element_text(angle = 90, hjust = 1, vjust = 0.5)) 

## save plot for web

ggsave(here::here("plots/plot2_anzahl_anrufe_beratungsinhalt.png"), 
       width = pixel*2.5/my_dpi,   
       height = pixel*2.5/my_dpi,
       units = "in",
       dpi = my_dpi)


# save derived data

p3 %>% 
  ungroup() %>% 
  select(-monat_label, -kategorie) %>% 
  rename(anzahl_inhalte = sum_anzahl) %>% 
  readr::write_csv(path = here::here("data/derived_data/dat_plot3_anzahl_anrufe_beratungsinhalt.csv"))


```

# Hinweis

Bei den Kategorien Geschlecht und Alter gibt es jeweils die Merkmal «nicht bestimmbar». Dies bedeutet, dass die Anrufenden ihr Geschlecht und/oder Alter nicht angegeben haben. Insgesamt machen diese Anrufe sowohl 2019 als auch 2020 weniger als 2% aus. Werden die Kategorien jedoch miteinander oder mit bestimmten Beratungsinhalten gekreuzt, kann der Anteil auf bis zu 20% steigen. Diese Fälle wurden aus der Analyse ausgeschlossen. Dasselbe gilt für die Kategorie «divers» beim Geschlecht, die insgesamt zwei Anrufe betrifft. In den Rohdaten sind jedoch alle Kategorien enthalten.

# Datengrundlage und Reproduzierbarkeit

Die Daten und der Quellcode für diese Mitteilung stehen öffentlich auf [GitHub](https://github.com/statistikZH/covid19monitoring_social_Tel143) zur Verfügung.


